【裁判字號】    95,訴,196
【裁判日期】    950428
【裁判案由】    毒品危害防制條例
【裁判全文】
臺灣基隆地方法院刑事判決               95年度訴字第196號
公  訴  人  臺灣基隆地方法院檢察署檢察官
被      告  乙○○
上列被告因違反毒品危害防制條例案件，經檢察官提起公訴（95
年度毒偵字第428 號），被告就被訴事實為有罪之陳述，本院合
議庭裁定由受命法官獨任進行簡式審判程序審理，判決如下：
    主  文
乙○○連續施用第一級毒品，處有期徒刑柒月。扣案之第一級毒
品海洛因壹包（淨重零點零玖公克、包裝重零點壹玖公克）沒收
銷燬之。
    事  實
一、乙○○於94年間因施用毒品案件，經本院以94年度毒聲字第
    62號裁定送觀察、勒戒後，因認無繼續施用毒品之傾向，於
    民國94年5月4日出勒戒處所，並由臺灣基隆地方法院檢察署
    檢察官於94年4月30日以94年度毒偵字第130號為不起訴處分
    確定。詎其仍未戒除毒癮，明知海洛因業經公告列為毒品危
    害防制條例之第一級毒品，不得非法持有、施用，仍基於施
    用第一級毒品海洛因之概括犯意，於上開觀察、勒戒執行完
    畢釋放後5年內即自94年10月間某日起至95年2月17日某時，
    連續在基隆市○○路15巷19號居處、基隆市○○○路上友人
    住處內等地，以將第一級毒品海洛因摻水稀釋後，用注射針
    筒注射入體內之方式，施用第一級毒品海洛因多次，平均約
    2天施用1 次，嗣於：(1)95年2月7日晚間6時50分許，為警見
    其形跡可疑而盤查，並扣得其所有為警盤查時，隨手丟棄於
    地上之第一級毒品海洛因1 包（淨重0.09公克、包裝重0.19
    公克）；(2)95年2月18日下午3時51分許，為警持本院核發之
    搜索票至其友人吳銘峰位於基隆市○○街1204號住處搜索時
    ，當場查獲乙○○於該處所，復經警先後採取其尿液送驗，
    均呈嗎啡陽性反應，而查悉上情。
二、案經基隆市警察局第四分局報請臺灣基隆地方法院檢察署檢
    察官偵查起訴。
    理  由
一、本件被告乙○○（下稱被告）所犯為毒品危害防制條例第10
    條第1 項之施用第一級毒品罪，非死刑、無期徒刑、最輕本
    刑為3 年以上有期徒刑之罪，或高等法院管轄第一審之案件
    ，被告於本院準備程序中，就被訴事實為有罪之陳述，經告
    以簡式審判程序之旨，並聽取檢察官、被告之意見後，本院
    合議庭裁定由受命法官進行簡式審判程序，是本件之證據調
    查，依刑事訴訟法第273條之2規定，不受同法第159條第1項
    、第161條之2、第161條之3、第163條之1及第164條至第170
    條規定之限制，合先敘明。
二、上揭連續施用第一級毒品之事實，業據被告於本院審理時坦
    承不諱，且被告於95年2月7日、95年2 月18日分別為警採取
    其親自排放之尿液先後送請昭信科技顧問股份有限公司，經
    以氣相層析質譜儀法確認檢驗結果，均呈嗎啡陽性反應，此
    有該公司95年2月15日、95年2月22日出具之「濫用藥物尿液
    簡體檢驗報告」及基隆市警察局第三分局、第四分局偵辦毒
    品案件尿液簡體對照表各1 份在卷可稽；而以該公司所用之
    氣相層析質譜儀分析法之精確度而論，應可剔除「偽陽性反
    應」之可能（行政院國軍退除役官兵輔導委員會臺北榮民總
    醫院83年3月1日北總內字第01855號、同年4月7日北總
    內字第03059 號函參照），該檢驗結果自可憑信。又扣案被
    告自承其所有疑似海洛因之白粉1 包經送請法務部調查局檢
    驗結果，確含第一級毒品海洛因成分（淨重0.09公克，包裝
    重0.19 公克），此有該局95年3月29日調科壹字第32000360
    8號鑑定通知書1份附卷足參，足認被告上開自白與事實相符
    ，堪信為真實。再者，被告於94年間因施用毒品案件，經本
    院以94年度毒聲字第62號裁定送觀察、勒戒後，因認無繼續
    施用毒品之傾向，於民國94年5月4日出勒戒處所，並由臺灣
    基隆地方法院檢察署檢察官於94年4 月30日以94年度毒偵字
    第130 號為不起訴處分確定之情形，有臺灣高等法院被告全
    國前案紀錄表、前開號不起訴處分書附卷足佐，綜上所述，
    事證明確，被告於前揭觀察、勒戒執行完畢釋放後5年內再
    犯毒品危害防制條例第10條第1項之施用第一級毒品犯行，
    洵堪認定，應依法論科。
三、查海洛因為毒品危害防制條例第2 條第2項第1款所規定之第
    一級毒品，被告予以施用，核其所為，係犯同條例第10條第
    1 項之施用第一級毒品罪。被告施用毒品期間持有第一級毒
    品之低度行為，為施用之高度行為所吸收，不另論罪。又被
    告上開連續多次施用犯行，時間緊接，手法相同，觸犯構成
    要件同一之罪名，顯係基於概括犯意反覆為之，為連續犯，
    應依刑法第56條規定，論以連續施用第一級毒品罪，並依法
    加重其刑。公訴人雖僅就被告於95年2月4 日上午8時許起至
    同年月7日晚上8時12分許為警採尿前回溯24日內連續施用第
    一級毒品海洛因之犯行起訴，餘者部分未於起訴書中敘及（
    亦尚未移送併辦），惟被告其餘施用第一級毒品之事實與前
    開已起訴之犯罪事實間，具連續犯之裁判上一罪關係，已如
    上述，為起訴效力所及，本院自應一併予以審理，併此敘明
    。爰審酌被告前因施用毒品經觀察、勒戒執行完畢後，猶不
    知戒惕，復再施用第一級毒品，無視於毒品對於自身健康之
    戕害及國家對於杜絕毒品犯罪之禁令，顯無戒斷之決心，然
    念及其前開犯罪係戕害自身，尚未害及他人，且犯罪後復坦
    承犯行，態度尚佳等一切情狀，量處如主文所示之刑，以資
    儆懲。另扣案之第一級毒品海洛因1包（淨重0.09 公克、包
    裝重0.19公克），因包裝與其上極微量之毒品均已合而為一
    ，無從析離，應併依毒品危害防制條例第18條第1 項前段之
    規定，宣告沒收銷燬之（上開海洛因於鑑定機關鑑定時，無
    論以何種方式刮取分離毒品秤重，其包裝袋均仍會有極微量
    海洛因殘留，業經法務部調查局於93年3 月19日即以調科壹
    字第09300113060號函覆臺灣高雄地方法院）。
據上論斷，應依刑事訴訟法第273條之1第1項、第299 條第1項前
段，毒品危害防制條例第10條第1項、第18條第1項前段，刑法第
11條、第56條，判決如主文。
本案經檢察官甲○○到庭執行職務。
中    華    民    國    95    年    4     月    28    日
                  刑事第二庭  法  官  許心
以上正本證明與原本無異。
如不服本判決應於收受本判決送達後10日內向本院提出上訴書狀
。
中    華    民    國    95    年    4     月    28    日
                              書記官  邱李和
附錄本判決論罪之法條：
毒品危害防制條例第10條
施用第一級毒品者，處6月以上5年以下有期徒刑。
施用第二級毒品者，處3年以下有期徒刑。


司法院資訊處製作；財團法人民間司法改革基金會備份。
